【裁判字號】    89,交抗,78
【裁判日期】    890529
【裁判案由】    違反道路交通管理處罰條例
【裁判全文】
台灣高等法院刑事裁定                              八十九年度交抗字第七八號
    抗  告  人  慶格股份有限公司
    代  表  人  甲○○○
右抗告人因違反道路交通管理處罰條例案件，不服台灣臺北地方法院中華民國八十九
年三月三十一日裁定（八十八年度交聲字第五二一號），提起抗告，本院裁定如左：
    主  文
抗告駁回。
    理  由
一、抗告意旨如抗告狀。（如附件）
二、按汽車不依限期參加定期檢驗者，處汽車所有人新臺幣（以下同）九百元以上一
    千八百元以下罰鍰，逾期一個月以上者命吊扣其牌照，至檢驗合格後發還，逾期
    六個月以上者，註銷其牌照，道路交通管理處罰條例第十七條第一項設有明文。
三、查本件抗告人即受處分人慶格股份有限公司所有ＡＹ－五七六三號自用小客車，
    於民國七十三年十月間出廠，並於七十三年十月二日領有牌照，應於八十七年四
    月二日參加定期檢驗，竟不依限期參加該次定期檢驗，經台北市監理處以受處分
    人有違反前揭道路交通管理處罰條例第十七條第一項規定之行為掣單舉發，並要
    求受處分人至監理單位檢驗，且命受處分人應於八十八年七月二十六日前到案，
    而受處分人於收受舉發通知單後，逾六個月仍未參加定期檢驗及依限到案，原處
    分機關乃依前揭道路交通管理處罰條例第十七條第一項及違反道路交通管理事件
    統一裁罰標準及處理細則第四十四條第一項之規定，於八十八年八月十一日逕行
    裁處受處分人罰鍰一千八百元，並為註銷該車牌照之處分，有汽車車籍查詢、裁
    決書等影本附卷可稽。受處分人之代理人於原審固不否認該車有未於上開時間參
    加定期檢驗並逾期六個月之事實，惟辯稱該車於八十七年一月間即已失竊，沒有
    報案，並非故意不去辦理定期檢驗云云，並據提出廢棄車輛查報通知紀錄表影本
    一件為證。惟依該紀錄表所載「八十七年十月二十日經民眾檢舉停放於金山南路
    二段九十二巷十六號為廢棄車輛」乙節（見原審卷第九頁），僅足證明該車於應
    定期檢驗未報到後，逾半年，始經民眾檢舉為廢棄車輛，不足證明於應定期檢驗
    期日前，即已失竊。又依道路交通安全規則第三十三條第三項明文規定：汽車所
    有人於汽車失竊時，應即向警察機關為汽車失竊之報案，及應檢附警察機關車輛
    失竊證明單並填具異動登記書，逕向公路監理機關申辦註銷牌照登記。本件受處
    分人果真車輛失竊，自應報案失竊並註銷牌照登記，捨此不為，復不於驗車期日
    到案說明失竊，原處分機關認受處分人所為該車失竊之辨解不足採，而依首揭規
    定，裁處一千八百元之罰鍰，並註銷其牌照處分，核無違誤或不當。原審依道交
    通案件處辦法第十九條之規定，駁回受處分人之異議，即無違誤。受處分人之抗
    告非有理由，應予駁回。
四、據上論結，應依道路交通案件處理辦法第二十六條，刑事訴訟法第四百十二條，
    裁定如主文。
中    華    民    國    八十九    年        五        月      二十五    日
                            台灣高等法院刑事第二十四庭
                                審判長法  官  陳  貽  男
                                      法  官  李  世  貴
                                      法  官  聶  齊  桓
右正本證明與原本無異。
不得再抗告。
                                      書記官  于      誠
中    華    民    國    八十九    年        五        月      三十      日


司法院資訊處製作；財團法人民間司法改革基金會備份。
